臺灣高雄地方法院刑事宣示判決筆錄   100年度審訴字第2279號
公  訴  人  臺灣高雄地方法院檢察署檢察官
被      告  曾誠一
                （現於法務部矯正署高雄看守所另案羈押中）
指定辯護人  本院公設辯護人蘇鴻吉
上列被告因100年度審訴字第2279號毒品危害防制條例案件，經
檢察官提起公訴（起訴案號：臺灣高雄地方法院檢察署檢察官10
0年度毒偵字第3752、3843號），經檢察官聲請法院改依協商程
序而為判決，本院合議庭認為適當，裁定由受命法官進行協商判
決程序，於中華民國100年12月23日下午4時在本院刑事第三法庭
宣示判決，以代判決書，出席職員如下：
        法  官  張  震
        書記官  邱家銘
        通  譯  蔣錦芳
法官起立朗讀判決主文、犯罪事實要旨、處罰條文、附記事項，
及告以上訴限制、期間並提出上訴狀之法院，且諭知記載其內容
：
一、主文：
    曾誠一施用第一級毒品，累犯，處有期徒刑拾月。又施用第
    一級毒品，累犯，處有期徒刑壹年。扣案之第一級毒品海洛
    因壹包（檢驗前淨重零點零玖壹公克，檢驗後淨重零點零捌
    貳公克，含包裝袋壹只），沒收銷燬。應執行有期徒刑壹年
    捌月。扣案之第一級毒品海洛因壹包（檢驗前淨重零點零玖
    壹公克，檢驗後淨重零點零捌貳公克，含包裝袋壹只），沒
    收銷燬。
二、犯罪事實要旨：
    曾誠一前因施用毒品案件，經本院以95年度毒聲字第1956號
    裁定送觀察勒戒後，認有繼續施用毒品之傾向，復經本院以
    96年度毒聲字第246號裁定令入戒治處所施以強制戒治，於
    民國96年12月12日執行完畢釋放，並經臺灣高雄地方法院檢
    察署檢察官以96年度戒毒偵字第448號為不起訴處分確定。
    復因施用毒品案件，先後經本院97年度審訴字第5224號、98
    年度審訴字第2444號判處有期徒刑9月、7月確定，並以98年
    度審聲字第1927號裁定定應執行有期徒刑1年2月，於99年5
    月31日縮刑期滿執行完畢。詎其猶不知戒絕毒癮，明知海洛
    因、甲基安非他命係毒品危害防制條例第2條第2項第1、2款
    所明定之第一、二級毒品，均不得施用，竟於上開強制戒治
    執行完畢釋放後5年內，分別為下列犯行：
  (一)基於施用第一級毒品海洛因之犯意，於100年4月18日13時45
    分許回溯72小時內某時許（不含公權力拘束時間），在不詳
    地點，以不詳方式，施用第一級毒品海洛因1次。嗣於100年
    4月18日13時30分許，在高雄市○○區○○街建國四路口，
    因騎乘機車未戴安全帽為警攔查查獲，經其同意採集尿液送
    驗後，檢驗結果呈可待因及嗎啡陽性反應。
  (二)另基於施用第一、二級毒品之犯意，於100年5月31日17時許
    ，在高雄市○○區○○街23巷3號1樓，將第一級毒品海洛因
    及第二級毒品甲基安非他命混合於針筒注射方式施用1次。
    嗣於100年5月31日19時35分許，在高雄市○○區○○街23巷
    3 號1樓，為警當場查獲，並扣得第一級毒品海洛因1包（檢
    驗前淨重0.091公克，檢驗後淨重0.082公克），經其同意採
    集尿液送驗後，檢驗結果呈可待因及嗎啡、安非他命及甲基
    安非他命之陽性反應。
三、處罰條文：
    毒品危害防制條例第10條第1項、第18條第1項前段，刑法第
    11條、第47條第1項、第51條第5款、第55條。
四、附記事項：
  (一)本件檢察官起訴書就上開犯罪事實(二)部分，原僅起訴施用第
    一級毒品罪，經公訴檢察官當庭更正略以：本件起訴書犯罪
    事實一(二)部分更改為，被告基於施用一、二級毒品之犯意，
    於100年5月31日7時許，在高雄市鹽埕區之住處，將一級毒
    品海洛因及二級毒品甲基安非他命同時混合於針筒注射施用
    一級毒品海洛因及二級毒品甲基安非他命1次等語。
  (二)上開犯罪事實一(二)部分，被告以一施用毒品行為同時觸犯施
    用第一級毒品與第二級毒品罪，為想像競合犯，應依刑法第
    55 條規定，從較重之施用第一級毒品海洛因罪處斷。
五、協商判決除有刑事訴訟法第454條之4第1項第1款於本訊問程
    序終結前，被告撤銷協商合意或檢察官撤回協商聲請者；第
    2款被告協商之意思非出於自由意志者；第4款被告所犯之罪
    非第455條之2第1項所定得以協商判決者；第6款被告有其他
    較重之裁判上一罪之犯罪事實者；第7款法院認應諭知免刑
    或免訴、不受理者情形之一，及違反同條第2項「法院應於
    協商合意範圍內為判決；法院為協商判決所科之刑，以宣告
    緩刑或2年以下有期徒刑、拘役或罰金為限」之規定者外，
    不得上訴。
六、如有前述得上訴情形而不服本判決，得自收受判決（即以本
    宣示判決筆錄代之）送達之日起10日內，向本院提出上訴書
    狀，並應敘述具體理由，如未敘述上訴理由者，應於上訴期
    間屆滿後20日內補提理由書狀於本院（均須按他造當事人之
    人數附繕本）「切勿逕送上級法院」。
中    華    民    國  100    年    12    月    23    日
                  臺灣高雄地方法院刑事第十庭
                              書記官  邱家銘
                              法  官  張  震
以上正本證明與原本無異。
本件不得上訴。但有刑事訴訟法第455 條之4 第1 項第1 款、第
2 款、第4 款、第6 款、第7 款所定情形，或協商判決違反同條
第2 項之規定者，應於收受送達後10日內向本院提出上訴書狀，
並應敘述具體理由；如未敘述上訴理由者，應於上訴期間屆滿後
20日內向本院補提理由書（均須按他造當事人之人數附繕本）「
切勿逕送上級法院」。
中    華    民    國  100    年    12    月    23    日
                              書記官  邱家銘
附錄本案所犯法條：
毒品危害防制條例第10條
施用第一級毒品者，處6月以上5年以下有期徒刑。
施用第二級毒品者，處3年以下有期徒刑。